# 关于减资问题请教陈版及大伙

提问人：lbwl 时间：2015-03-09 10:12:28
关于减资问题假设我有一个投资公司他净资产构成为实收资本 200 万，资本公积 100 万，未分配利润 300 万，我占其40%比例，如果我要减资到我只占他20%比例，子宫公司报表是实收资本 资本公积 未分配利润同比例减少吗，还是可以选择先冲哪个后冲哪个，另外减资的话用对子公司进行评估吗

回答人：chenyiwei
1 、被减资公司的账务处理，首先按减少实收资本的金额减少实收资本，减资款超出所减少的实收资本的差额依次冲减资本公积（资本溢价）、盈余公积、未分配利润。减资款小于所减少的实收资本的差额贷记资本公积。 2 、如果不涉及国有资本、上市公司等情况，则评估不是强制性要求。

提问人：lbwl 时间：2015-03-09 23:26:13
陈版还需要继续请教，您说的减资款超过或少于实收资本的情况一般出现于什么情况，另外您说的一般不评估，那么假设子公司有一项资产在减资日增值较大比如一块地，如果不评估是不是撤资的股东就吃亏了

回答人：chenyiwei
随着企业的经营，净资产不会正好等于实收资本，同时企业持有的非货币资产也会发生增减值。这种情况下会导致应支付的减资款不同于所减少的实收资本金额。

回答人：chenyiwei
最合理的做法是通过评估确认被减资单位的净资产整体价值，按比例得出应支付的减资款金额。不强制要求评估不等于不得评估。这种情况下还是尽可能建议进行评估。

提问人：lbwl 时间：2015-03-09 23:58:38
我举个例子您看我理解的对不对，假设我和另一个股东成立了一个子公司，注册资本 100 万，我占50%，经过几年的发展未分配利润为 500 万，现在我准备撤资了，那么这个子公司的注册资本就从 100 万变为了 50 万，但是他要分给我（100+500）/2=300 的资产，子公司做账就是借 实收资本 50 未分配利润 250 贷银行存款 300 ，那其实这样我也可以选择先分红再减资。还有个问题假设说子公司如果经过评估那么他给我分的资产的金额就可能大于我占有她净资产的分额，像我说的这个例子没准一评估50%的净资产的评估值为600 ，那么这时我子公司分录如何做呢 借 注册资本 50 未分配利润 250 贷银行存款 600 ，这差的 300 怎么处理呢

回答人：chenyiwei
减资款项大于所减少的实收资本的金额，依次冲减资本公积（资本溢价）、盈余公积、未分配利润。注意不是按比例冲减各个项目。

提问人：lbwl 时间：2015-03-10 00:18:50
那按照您说的可能会冲减了其他股东应享有的留存收益，这个不是很理解，而且会不会有种极端情况评估后分给我那部分的净资产值很大，要大于账面的净资产数，这块业务以前没有遇见过可能问的有点乱请陈版指教

回答人：chenyiwei
这是账面价值和公允价值这两种计量模式的冲突所致，极端情况下，如果净资产增值很大，甚至不排除减资款的金额低于目前的整体帐面净资产，减资之后就成为负数。对此尚无解决办法。

提问人：lbwl 时间：2015-03-11 00:34:33
感谢陈版的解答，就是您说的不是按照比例减而是按照您说的顺序依次冲减这个是准则规定还是有什么具体考虑

回答人：chenyiwei
参考 2006 年版的金融工具列报准则应用指南。新版的准则指南刚出版，你可以查一下新版应用指南中对此有无明确规定。

提问人：shairlyjing 时间：2016-10-17 16:51:32
请教陈版：如果减资不退还给股东，实收资本减少一半，能否将减少的实收资本计入资本公积？

回答人：chenyiwei
可以。

提问人：mzc428 时间：2018-06-27 10:18:25
陈老师，公司原注册时注册资本挺高的，后面分期出缴但实收资本还没达到注册资本数，公司又减资（仅减少注册资本，无股东退出），减资后注册资本小于了账面原实收资本，那这部分差额还要调整原来实收资本到资本公积？？

回答人：chenyiwei
如果不再归还给股东，则应将超出部分调整到资本公积。